臺灣高等法院高雄分院刑事判決　　　　 94年度上易字第576號
上　訴　人
即　被　告　乙○○
　　　　　　　　　　現羈押於臺灣高雄看守所
上列上訴人因竊盜案件，不服臺灣高雄地方法院93年度易字第14
49號中華民國94年7 月15日第一審判決（起訴案號：臺灣高雄地
方法院檢察署93年度偵字第16567 號；併辦案號：同署93年度速
偵字第1874號、93年度偵字第24426 號、第25403 號、94年度偵
字第8297號、第9251號、第10143 號、94年度速偵字第911 號、
臺灣嘉義地方法院檢察署94年度偵字第1856號），提起上訴，本
院判決如下：
    主  文
原判決撤銷。
乙○○共同連續攜帶兇器竊盜，累犯，處有期徒刑壹年拾月。
    事  實
一、乙○○犯有多次竊盜、贓物前科：曾於民國73年間，因竊
    盜案，經原審法院以73年度易字第3918號判處有期徒刑10月
    確定在案；於79年間，因竊盜案，經同院以79年度易字第
    971 號判處有期徒刑4 月確定；於79年間，因竊盜案，經
    同院以79年度易字第1924號判處有期徒刑10月確定，前揭
    罪，經同院以79年度聲字第869 號裁定應執行有期徒刑1
    年，於80年3 月26日執行完畢；再於80年間，因竊盜案，
    經法院判處有期徒刑6 月確定（同院80年度易字第2951號、
    80年度上易字第1187號），於81年9 月8 日執行完畢；於
    82年間，因竊盜案，經法院判處有期徒刑8 月確定（同院82
    年度易字第7470號、本院83年度上易字第483 號）；於83
    年間，因竊盜案，經原審法院以83年度易字第1840號判處有
    期徒刑8 月確定，前揭罪接續執行，於84年2 月10日執
    行完畢；於84年間，因竊盜案，經同院以84年度訴字第
    1747 號 判處有期徒刑1 年，於85年5 月26日執行完畢；
    於85年間，因竊盜案，經同院以85年度易字第4869號判處有
    期徒刑8 月，於86年3 月10日執行完畢；於86年間，因竊
    盜案，經同院以86年度易字第3805號判處有期徒刑4 月確定
    ，於86 年9月3 日執行完畢；於86年間，再因竊盜案，經
    同院以86年度易字第8604號判處有期徒刑10月確定，於87年
    9 月11日執行完畢；於89年間，因竊盜案，經同院以89年
    度易字第2614號判處有期徒刑5 月確定，於90年7 月27日執
    行完畢；於90年間，因贓物、竊盜案，經同院以90年度易
    字第3177號判處應執行有期徒刑9 月確定；於90年間，因
    竊盜案，經同院以90年度易字第3287號判處有期徒刑1 年確
    定，前揭罪接續執行，於92年1 月9 日執行完畢；再
    於92年間，因竊盜案，經法院判處有期徒刑1 年2 月（同院
    92 年 度簡字第1169號、92年度簡上字第211 號），並於93
    年6 月25日執行完畢（構成累犯），為有犯罪之習慣。
二、乙○○猶不知悔改，竟基於意圖為自己不法所有之竊盜概括
    犯意，連續於附表所示之時、地竊取財物，嗣於附表所示之
    時地為警查獲。
三、案經高雄市政府警察局三民第一分局、苓雅分局、新興分局
    報告臺灣高雄地方法院檢察署檢察官偵查起訴及移送本院併
    案審理，辛○○訴由嘉義縣警察局民雄分局報告臺灣嘉義地
    方法院檢察署檢察官移送原審法院併案審理。
    理  由
壹、程序方面
一、按被告以外之人於審判外之言詞或書面陳述，除法律有規定
    者外，不得作為證據，刑事訴訟法第159 條第1 項定有明文
    。證人甲○○、宗國宗、吳文獅、己○○、戊○○、陳泰亨
    、辛○○、洪武雄、丁○○、丙○○、顏志宏、壬○○、庚○○於警詢中所為之陳述，對被告而言，亦屬被告以外之人
    於審判外之陳述，依上揭法條規定，原則上亦無證據能力。
    然被告以外之人於審判外之陳述，雖不符前4 條之規定，而
    經當事人於審判程序同意作為證據，法院審酌該言詞陳述或
    書面陳述作成時之情況，認為適當者，亦得為證據。當事人
    、代理人或辯護人於法院調查證據時，知有第159 條第1 項
    不得為證據之情形，而未於言詞辯論終結前聲明異議者，視
    為有前項之同意。刑事訴訟法第159 條之5 亦定有明文。本
    案被告於原審及本院審理時供稱：對證人所言均無意見，且
    不用再傳喚證人，也不用與證人對質等語（見原審94年5 月
    18 日 、94年7 月1 日及本院審判筆錄），且至言詞辯論終
    結前，就前開證人於警詢中所為陳述之證據能力亦未聲明異
    議。而前開證人於警詢中之陳述，亦未經渠等主張有何非出
    於自由意志之情形，是本件認為容許渠等陳述之證據能力，
    亦無不當，應依刑事訴訟法第159 條之5 之規定，認前開證
    人於警詢中之證述具有證據能力。
二、按被告以外之人於偵查中向檢察官所為之陳述，除顯有不可
    信之情況者外，得為證據，刑事訴訟法第159條之1第2項定
    有明文。證人曾國宗、吳文獅、戊○○、陳泰亨、顏志宏、
    李志明、庚○○於偵查中所為之陳述，對被告而言，屬被告
    以外之人於偵查中向檢察官所為之陳述，依上揭法條規定，
    原則上具證據能力，而被告於原審及本院審理時供稱：對證
    人所言均無意見，且不用再傳喚證人，也不用與證人對質等
    語（見原審94年5 月18日、94年7 月1 日及本院審判筆錄）
    ，自得為證據。
貳、實體方面
一、被告乙○○均矢口否認附表所載之竊盜犯行，辯稱：附表編
    號一之公園座椅3 座，不知道是誰偷的，伊只是剛好在那邊
    睡覺；編號二之千斤頂1 台，只是摸一下，沒有偷；編號三
    之球帽1 頂，伊是拿在手上，還沒有結帳，有要付錢，伊不
    承認偷竊；編號四之腳踏車1 輛，伊沒有偷；編號五之零錢
    硬幣202 元，伊沒有偷；編號六之重型支撐托座12支，伊以
    為是廢鐵；編號七之女用手錶1 只，伊沒有偷；編號八之警
    示燈38個、方向指示箱1 個，伊沒有偷，伊不知道；編號九
    之高拉力可焊鋼筋4 支，伊要拿回家做支柱大門用；編號十
    之推車1台，伊不知道，伊沒有偷云云。經查：
  (一)附表編號一之公園座椅3 座，係被告乙○○與不詳姓名年籍
    成年男子於附表編號一之時、地，輪流持大鐵鎚敲毀，得手
    後放置於被告之手推車上欲離去之事實，業據目擊證人曾國
    宗於93年8 月18日警詢、93年9 月9 日偵查中及94年3 月2
    日原審審理時證述在卷（見附表編號一所示偵卷所附警卷、
    偵卷第28頁、原審94年3 月2 日審判筆錄），亦據目擊證人
    吳文獅即高雄市三民區安宜里里長於93年8 月18日警詢、93
    年9 月9 日偵查中證述在卷（見附表編號一所示偵卷第28頁
    ），且該公園座椅3 座係高雄市政府工務局養工處管理等情
    ，據該養工處區隊長甲○○於警詢中指述明確，復有贓物認
    領保管收據1 紙、查獲現場照片8 張附卷可稽，及大鐵鎚1
    支扣案可憑，是被告確有附表編號一所示竊盜犯行，應堪認
    定。被告辯稱：只是剛好在公園內睡覺云云，要無可採。
  (二)附表編號二之千斤頂1 台，係被告於附表編號二之時、地，
    穿著高雄市環保局人員背心，乘無人看管之際，徒手竊取得
    手後，將該千斤頂1 台推離原放置處約20公尺遠之人行道上
    之事實，業據目擊證人己○○即該千斤頂之保管人於93年10
    月11日警詢及94年3 月2 日原審審理時分別指述、證述明確
    （見附表編號二所示偵卷所附警卷、原審94年3 月2 日審判
    筆錄），復有領結證本1 紙、查獲現場照片2 張附卷可稽，
    是被告確有附表編號二所示竊盜犯行，應堪認定。被告辯稱
    ：只是摸一下，沒有偷云云，要無可採。
  (三)附表編號三之球帽1 頂，係被告於附表編號三之時、地，徒
    手自店內陳列架上所竊取，得手後，置於褲子後方腰上，以
    身上外套蓋住球帽，未結帳即步出收銀台，因警鈴聲響而被
    查獲之事實，業據證人戊○○即「A ＋1 精品百貨」安全組
    組長於93年12月6 日警詢、94年1 月11日偵查中分別指述、
    證述明確（見附表編號三所示偵卷所附警卷、偵卷第9 頁）
    ，復有贓物認領保管收據1 紙、照片2 張附卷可稽，是被告
    確有附表編號三所示竊盜犯行，應堪認定。被告辯稱：伊只
    是將球帽1 頂拿在手上還沒有結帳，有要付錢云云，尚難採
    信。
  (四)附表編號四之腳踏車1 輛，係被告於附表編號四之時、地，
    徒手竊取得手後，將之放於手推車上，欲運回高雄市前金區
    ○○○路128 號住處，於河南路與自強路口即被查獲之事實
    ，業據目擊證人陳泰亨即該腳踏車之所有人於93年12月16日
    警詢、94年1 月11日偵查中分別指述、證述明確（見附表編
    號四所示偵卷所附警卷、偵卷第18頁），復有贓物認領保管
    單1 紙、現場照片2 張附卷可稽，是被告確有附表編號四所
    示竊盜犯行，應堪認定。被告空言否認竊盜，辯稱：伊沒有
    偷云云，委無可採。
  (五)附表編號五之硬幣共202 元，係被告於附表編號五之時、地
    ，見辛○○小兒麻痺行動不便，在地上爬行而以手推車販賣
    物品，認有機可乘，即徒手竊取該手推車上之硬幣得手之事
    實，業據告訴人辛○○及目擊證人洪武雄於警詢分別指述及
    證述明確（見附表編號五所示偵卷所附警卷），復有贓物認
    領保管單、被害報告單、查獲照片各1 份附卷可稽，是被告
    確有附表編號五所示竊盜犯行，應堪認定。被告空言否認竊
    盜，辯稱：伊沒有偷云云，委無可採。
  (六)附表編號六之重型支撐托座12支，係被告於附表編號六之時
    、地，徒手竊取得手後，將之放於手推車上欲離去之際，為
    工地副主任丁○○發覺報警處理而當場查獲之事實，業據目
    擊證人丁○○即「大唐營造股份有限公司」工地副主任於94
    年4 月9 日警詢證述明確（見附表編號六所示偵卷所附警卷
    ），復有贓物認領保管收據1 紙、現場照片2 張附卷可稽，
    而由該重型支撐托座12支之放置位置（放於附表編號五所示
    之捷運工地內），客觀上以觀，亦不致於使一般人誤認為已
    遭他人丟棄之廢棄物，被告恣意拾取，所為應屬竊盜，且亦
    為其所明知，殆無疑義，是被告確有附表編號六所示竊盜犯
    行，應堪認定。被告辯稱：伊以為是廢鐵云云，實難採信。
  (七)附表編號七之女用手錶1 只，係被告於附表編號七之時、地
    ，徒手竊取得手後，放於其所持有之藥包內之事實，業據目
    擊證人丙○○於94年4 月9 日警詢時證述明確（見附表編號
    七所示偵卷所附警卷），復有贓物認領保管單、現場照片各
    1 紙附卷可稽，是被告確有附表編號七所示竊盜犯行，應堪
    認定。被告空言否認竊盜，辯稱：伊沒有偷云云，實難採信
    。
  (八)附表編號八之警示燈38個、方向指示箱1 個，係被告於附表
    編號八之時、地，徒手竊取得手後，將之放於手推車上欲離
    去之際，為巡邏員警當場查獲之事實，業據被告於94年4 月
    21日警詢及偵查中均供稱：伊有拿該警示燈38個及方向指示
    箱1 個等語（見附表編號八所示偵卷所附警卷、偵卷第15頁
    ），且據證人顏志宏即捷運工地電機所夜間值班人員於94年
    4 月21日警詢、94年5 月16日偵查中均指稱：該警示燈及方
    向指示箱均是捷運公司所有等語在卷（見附表編號八所示偵
    卷所附警卷、偵卷第36頁），復有贓物認領保管收據1 紙、
    查獲警示燈及方向指示箱之照片共4 張附卷可稽，而由該警
    示燈38個、方向指示箱1 個之放置位置（放於附表編號八所
    示之捷運工地內），客觀上以觀，亦不致於使一般人誤認為
    已遭他人丟棄之廢棄物，被告業已於警詢、偵查中自承：伊
    拿取上開物品等語，所為應屬竊盜，殆無疑義，是被告確有
    附表編號八所示竊盜犯行，應堪認定。被告嗣於本院審理時
    空言否認竊盜，辯稱：伊沒有偷云云，委無可採。
  (九)附表編號九之高拉力可焊鋼筋4 支，係被告於附表編號九之
    時、地，徒手竊取得手後欲離去之際，為巡邏員警當場查獲
    之事實，業據被告於94年4月27日警詢及偵查中均供稱：伊
    看見工地內有放置鋼條就拿走等語（見附表編號九所示偵卷
    所附警卷、偵卷第17頁、第17頁背面），且據證人壬○○即
    達欣工程高雄捷運O4車站組長於94年4 月27日警詢時指稱：
    該批鋼筋是達欣工程股份以縣公司所有等語（見附表編號九
    所示偵卷所附警卷、警卷內委託書），復有贓物認領保管單
    1 紙、查獲現場照片3 張附卷可稽，而由該高拉力可焊鋼筋
    4 支之放置位置（放於附表編號九所示之捷運工地內），客
    觀上以觀，亦不致於使一般人誤認為已遭他人丟棄之廢棄物
    ，被告業已於警詢、偵查中自承：伊拿取上開物品等語，所
    為應屬竊盜，殆無疑義，是被告確有附表編號八所示竊盜犯
    行，應堪認定。被告辯稱：伊只是要拿鋼筋回家做支柱大門
    用，沒有竊盜云云，委無可採。
  (十)附表編號十之推車1 台，係被告於附表編號十之時、地，徒
    手竊取得手後離去之事實，業據目擊證人庚○○即該推車之
    所有人於94年5 月2 日警詢、94年5 月16日偵查中分別指述
    及證述明確（見附表編號十所示偵卷所附警卷、偵卷第32頁
    ），並據證人李志明即高雄市政府新興分局查獲員警於偵查
    中證稱：伊接到被害人庚○○之通報，趕到高雄市前金區○○○路與新盛街口處理，到達時發現被告仍手握著被害人的
    手推車，被告並向伊說這台推車是他剛剛從路口推出來的等
    語（見附表編號十所示偵卷第32頁），復有贓物認領保管單
    1紙、查獲照片2張附卷可稽，是被告確有附表編號十所示竊
    盜犯行，應堪認定。被告空言否認竊盜，辯稱：伊沒有碰推
    車云云，委無可採。
  (十一)綜上，本案事證明確，被告確有附表編號一至十之竊盜犯行
    ，堪予認定。
二、查大鐵鎚1 支，屬金屬製品，質硬而型尖（見附表編號一所
    示偵卷所附警卷內照片），若持以行兇，客觀上足以對人生
    命、身體、安全構成危險性，係屬兇器無訛。核被告乙○○
    就附表編號一所為，係犯刑法第321 條第1 項第3 款攜帶兇
    器加重竊盜罪；就附表編號二至十所為，均係犯刑法第320
    條第1 項普通竊盜既遂罪。至附表編號五（嘉義地檢署移送
    原審併案審理，94年度偵字第1856號）部分，檢察官移送併
    辦意旨認被告涉犯刑法第322 條常業竊盜罪嫌，惟被告於偵
    查、原審審理時均稱：伊有在做臨時工等語，故檢察官就附
    表編號五部分，認涉犯常業竊盜罪嫌云云，容有誤會，附此
    敘明。被告乙○○與不詳姓名年籍成年男子間，就附表編號
    一之加重竊盜犯行，具有犯意聯絡及行為分擔，均為共同正
    犯。被告先後10次竊盜犯行（1 次加重竊盜犯行，9 次普通
    竊盜犯行），時間緊接，方法相同，所犯又係構成要件相同
    之罪名，顯係基於概括犯意反覆為之，為連續犯，應依刑法
    第56條之規定，以一加重竊盜罪論，並加重其刑。檢察官雖
    僅就被告附表編號一之竊盜犯行起訴，就其餘附表編號二至
    十之竊盜犯行，均未於起訴書內敘及，惟連續犯為裁判上一
    罪，檢察官就犯罪事實一部起訴者，依審判不可分之原則，
    其效力應及於全部，本院自得就被告附表編號二至十之竊盜
    犯行併予審理。又被告於92年間，因竊盜案，經法院判處有
    期徒刑1 年2 月（原審92年度簡字第1169號、92年度簡上字
    第211 號）確定，並於93年6 月25日執行完畢之事實，有本
    院被告全國前案紀錄表1 份在卷可稽，被告於有期徒刑執行
    完畢後5 年以內，再犯本件有期徒刑以上之罪，為累犯，應
    依刑法第47條規定加重其刑，並依法遞加重之。
三、本件被告自73年間起，迄本案之連續10次竊盜行為時止，已
    有如事實欄所示之多次竊盜前科，此有前開前案紀錄表在卷
    可按，其大都於前案竊盜罪判決或執行完畢後不久為之，固
    可認被告有犯竊盜罪之習慣，惟是否依竊盜犯贓物犯保安處
    分條例第3 條第1 項第1 款、第4 條、第5 條第1 項之規定
    ，諭知於刑之執行前，入勞動場所強制工作，仍應審酌是否
    有其必要性，此觀該條例第3 條第1 項規定，得令入勞動場
    所強制工作，而非應令入不可，本案被告年已71歲，於執行
    本案宣告刑後，已近國人平均壽命，若再處以強制工作之處
    分，其期限3 年，無異令其死於勞動場所，此情與保安處分
    欲使其具有就業能力無關（參照保安處分執行法第53條規定
    ），故要無令入勞動場所強制工作之必要，原審據以論罪科
    刑，固非無見。但一併宣告強制工作3 年之保安處分，核無
    必要，被告上訴否認犯罪，固無足取，惟原判決既有可議，
    自應予以撤銷改判。爰審酌被告不思以正當途徑獲取財物，
    竟於前案執行後，不知悔改，一再竊取他人財物（如附表編
    號一至十所示之物），惡害甚重，犯後猶一再否認犯行，態
    度不佳，顯無悔意，量刑不宜過輕，惟念其年事已高（民國
    23年2 月16日生），且所竊得如附表編號一至十所示之物，
    均已分別發還附表編號一至十所示之被害人，有贓物認領保
    管單共十份可佐，所生實害已有所減輕等一切情狀，量處如
    主文所示之刑。至扣案之大鐵鎚1 支（附表編號一所示犯行
    部分），被告於警詢、偵查、本院審理時均否認為其所有，
    復查無其他證據足證該大鐵鎚係被告或與其共同行竊之不詳
    姓名成年男子所有，爰不予宣告沒收。
四、另移送併辦意旨（高雄地檢署94年度偵字第9251號）略以：
    被告乙○○於94年4 月21日凌晨1 時許，在高雄市新興區○○○路與中正路口西北角捷運工地內，見置於地上之引擎號
    碼3KW —007223號引擎1 個係離車主本人所持有之物（原裝
    置在賴育揮所有之車號JXE —828 號重型機車上，該機車已
    於93年7 月17日上午11時許，在高雄市三民區○○○路323
    巷12號失竊），竟意圖為自己不法所有，將之侵占入己，因
    認被告涉犯刑法第337 條侵占遺失物罪嫌云云。經查，證人
    李進山於94年5 月16日之偵查中證稱：車號JXE —828 號重
    型機車係於93年7 月某日失竊，當時是整輛車不見等語（見
    94年度偵字第9251號卷第36頁），核與證人顏志宏於94年4
    月21日警詢時稱：引擎號碼3KW —007223號引擎1 個已棄置
    在捷運工地許久等語（見前揭偵卷所附警卷）相符，顯見上
    開引擎號碼3KW —007223號引擎1 個，係不詳姓名年籍之人
    先於93年7 月間某日竊取車號JXE —828 號重型機車，再由
    不詳之人拆解該機車後，將該引擎置放於上址之捷運工地內
    ，故被告乙○○意圖為自己不法所有，侵占上開離本人所持
    有之引擎1 個，核與前揭論罪科刑之竊盜罪部分，應無連續
    犯之裁判上一罪之關係，本院自不得併予審理，並依法退回
    由檢察官另行依法處理之，併此敘明。
據上論斷，應依刑事訴訟法第369 條第1 項前段、第364 條、第
299 條第1 項前段、第321 條第1 項第3 款、第28條、第56條、
第47 條，判決如主文。
本案經檢察官邱榮藏到庭執行職務。
中　　華　　民　　國　　94　　年　　10　　月　　25　　日
                  刑事第一庭    審判長法  官　郭雅美
                                      法  官  莊崑山
                                      法  官  江泰章
以上正本證明與原本無異。
本判決不得上訴。
中　　華　　民　　國　　94　　年　　10　　月　　26　　日
　　　　　　　　　　　　　　　　　　　書記官　陳金卿
附錄本件判決論罪科刑法條：
刑法第321條第1項第3款
犯竊盜罪而有左列情形之一者，處6 月以上、5 年以下有期徒刑
：
三  攜帶兇器而犯之者。
附表：
┌────┬──┬───┬─────┬───┬─────┐
│編號    │犯罪│犯罪地│犯罪  行為│被害人│查獲時地及│
│        │時間│點    │          │      │經過      │
├────┼──┼───┼─────┼───┼─────┤
│一、起訴│93年│在高雄│夥同另一不│高雄市│案經民眾曾│
│部分（93│8 月│市三民│詳姓名年籍│政府工│國宗發現，│
│年度偵字│18日│區同盟│成年男子，│務局養│即向110 報│
│第16567 │中午│二路  │輪流持對於│工處（│案並通知安│
│號）    │12時│215 號│人之生命、│委由高│宜里里長吳│
│        │許  │「三民│身體、安全│雄市政│文獅，嗣於│
│        │    │二號公│具有危險性│府工務│93年8 月18│
│        │    │園」內│可供兇器使│局養工│日中午12時│
│        │    │      │用之大鐵鎚│處區隊│50分許，為│
│        │    │      │1 支，乘無│長沈智│警在三民二│
│        │    │      │人之際，以│荃處理│號公園內當│
│        │    │      │該大鐵鎚輪│）    │場查獲    │
│        │    │      │流敲毀高雄│      │          │
│        │    │      │市政府工務│      │          │
│        │    │      │局養工處所│      │          │
│        │    │      │管理之鋁製│      │          │
│        │    │      │座椅3 座【│      │          │
│        │    │      │價值新臺幣│      │          │
│        │    │      │（下同）共│      │          │
│        │    │      │約1 萬5 千│      │          │
│        │    │      │元】，得手│      │          │
│        │    │      │後，將上開│      │          │
│        │    │      │座椅3 座搬│      │          │
│        │    │      │至乙○○所│      │          │
│        │    │      │有之手推車│      │          │
│        │    │      │上        │      │          │
├────┼──┼───┼─────┼───┼─────┤
│二、高雄│93年│在高雄│穿著高雄市│己○○│遭己○○發│
│地檢署移│10月│市三民│環保局人員│      │現而報警當│
│送併案審│11日│區十全│背心，乘廖│      │場查獲    │
│理部分（│上午│路與中│建銘所保管│      │          │
│93年度速│9 時│華路口│之千斤頂1 │      │          │
│偵字第  │20分│「跳蚤│台（價值3 │      │          │
│1874號）│許  │市場」│千5 百元）│      │          │
│        │    │附近  │無人看管，│      │          │
│        │    │      │徒手竊取得│      │          │
│        │    │      │手後，將之│      │          │
│        │    │      │推離原放置│      │          │
│        │    │      │處約20公尺│      │          │
│        │    │      │遠之人行道│      │          │
│        │    │      │上        │      │          │
├────┼──┼───┼─────┼───┼─────┤
│三、高雄│93年│在高雄│徒手竊取店│A ＋1 │因乙○○未│
│地檢署移│12月│市前金│內陳列架上│精品百│結帳即步出│
│送併案審│6 日│區五福│所販賣之球│貨公司│收銀台離去│
│理部分（│下午│三路69│帽1 頂（價│（委由│，警鈴聲響│
│93年度偵│6 時│號「A │值300元） │該公司│，該公司保│
│字第2442│20分│＋1 精│，得手後，│安全組│全人員將林│
│6號）   │許  │品百貨│先將之藏放│組長楊│中茂攔下察│
│        │    │公司」│於褲子後方│哲雄處│看，並報警│
│        │    │店內  │腰上，並用│理）  │處理而查獲│
│        │    │      │身上外套蓋│      │          │
│        │    │      │住球帽，未│      │          │
│        │    │      │結帳，即通│      │          │
│        │    │      │過結帳台離│      │          │
│        │    │      │去        │      │          │
├────┼──┼───┼─────┼───┼─────┤
│四、高雄│93年│在高雄│見陳泰亨所│陳泰亨│為陳泰亨察│
│地檢署移│12月│市前金│有之腳踏車│      │覺，並報警│
│送併案審│16日│區明星│停放於該處│      │處理，嗣於│
│理部分（│下午│街122 │，徒手竊取│      │同日下午某│
│93年度偵│3 時│號    │得手後，將│      │時在高雄市│
│字第2540│30分│      │該腳踏車（│      │前金區河南│
│3號）   │許  │      │價值約1千 │      │路與自強路│
│        │    │      │元）置於其│      │口查獲    │
│        │    │      │所使用之手│      │          │
│        │    │      │推車上，欲│      │          │
│        │    │      │運回其高雄│      │          │
│        │    │      │市前金區河│      │          │
│        │    │      │南二路128 │      │          │
│        │    │      │號住處    │      │          │
│        │    │      │          │      │          │
│        │    │      │          │      │          │
├────┼──┼───┼─────┼───┼─────┤
│五、嘉義│94年│在嘉義│見辛○○小│辛○○│適為辛○○│
│地檢署移│3 月│縣新港│兒麻痺行動│      │及路人洪武│
│送併案審│20日│鄉宮前│不便，在地│      │雄發覺，加│
│理部分（│下午│村中山│上爬行而以│      │以斥責，旋│
│94年度偵│4 時│路28號│手推車販賣│      │於94年3 月│
│字第1856│許  │前    │物品，乘蔡│      │20日下午4 │
│號）    │    │      │慧真疏於注│      │時40分許，│
│        │    │      │意之際，徒│      │在嘉義縣新│
│        │    │      │手竊取該手│      │港鄉宮前村│
│        │    │      │推車上之硬│      │中山路27號│
│        │    │      │幣共計202 │      │前為到場處│
│        │    │      │元        │      │理員警逮捕│
├────┼──┼───┼─────┼───┼─────┤
│六、高雄│94年│在高雄│徒手竊取「│大唐營│經工地副主│
│地檢署移│4 月│市新興│大唐營造股│造股份│任丁○○發│
│送併案審│9 日│區中山│份有限公司│有限公│現，報警處│
│理部分（│凌晨│路與七│」所有之重│司（委│理而當場查│
│94年度偵│1 時│賢路口│型支撐托座│由大唐│獲        │
│字第8297│許  │之捷運│12支（價值│營造工│          │
│號）    │    │工地內│共計8 千4 │地副主│          │
│        │    │      │百元）得手│任張正│          │
│        │    │      │後，放於手│雄處理│          │
│        │    │      │推車上    │）    │          │
├────┼──┼───┼─────┼───┼─────┤
│七、高雄│94年│在高雄│乘丙○○未│丙○○│經丙○○察│
│地檢署移│4 月│市新興│注意之際，│      │覺，當場在│
│送併案審│9 日│區中山│徒手竊取林│      │乙○○所持│
│理部分（│凌晨│一路  │文玲所有放│      │有之藥包內│
│94年度偵│2 時│100 號│置於桌上之│      │找到而查獲│
│字第8297│29分│新興分│女用手錶1 │      │          │
│號）    │許  │局內  │只（價值1 │      │          │
│        │    │      │萬元）得手│      │          │
├────┼──┼───┼─────┼───┼─────┤
│八、高雄│94年│在高雄│見捷運公司│捷運公│嗣經新興分│
│地檢署移│4 月│市新興│所有之警示│司（委│局中山路派│
│送併案審│21日│區明莊│燈38個（價│由捷運│出所巡邏員│
│理部分（│凌晨│里中山│值共計1 萬│工地電│警當場查獲│
│94年度偵│1 時│一路與│1千4百元）│機所夜│          │
│字第9251│許  │中正路│、方向指示│間值班│          │
│號）    │    │口西北│箱1 個（價│人員顏│          │
│        │    │角捷運│值2 千元）│志宏處│          │
│        │    │工地內│置於該處無│理）  │          │
│        │    │      │人看管，竟│      │          │
│        │    │      │徒手竊取得│      │          │
│        │    │      │手，並將上│      │          │
│        │    │      │開物品置於│      │          │
│        │    │      │手推車上，│      │          │
│        │    │      │欲運離工地│      │          │
├────┼──┼───┼─────┼───┼─────┤
│九、高雄│94年│在高雄│徒手竊取捷│達欣工│為新興分局│
│地檢署移│4 月│市前金│運工程包商│程股份│巡邏員警當│
│送併案審│27日│區中正│「達欣工程│有限公│場發現而查│
│理部分（│凌晨│四路  │股份有限公│司（委│獲        │
│94年度速│0 時│174 號│司」所有之│由高雄│          │
│偵字第91│40分│「高雄│高拉力可焊│捷運O4│          │
│1號）   │許  │捷運O4│鋼筋4 支（│車站組│          │
│        │    │站」工│價值共4千 │長鄭立│          │
│        │    │地內  │元）得手  │裕處理│          │
│        │    │      │          │）    │          │
├────┼──┼───┼─────┼───┼─────┤
│十、高雄│94年│在高雄│徒手竊取潘│庚○○│遭庚○○察│
│地檢署移│5 月│市前金│添益所有置│      │覺報警處理│
│送併案審│2 日│區新盛│於該處之推│      │，為警在高│
│理部分（│下午│一街17│車1 台（價│      │雄市前金區│
│94年度偵│5 時│巷內  │值約1 千元│      │六合二路與│
│字第1014│40分│      │）得手    │      │新盛街口查│
│3號）   │許  │      │          │      │獲        │
└────┴──┴───┴─────┴───┴─────┘
                                                       H
